

财务会计

自我评价

在个人生活中,本人热爱旅游、看书,喜欢羽毛球等 有氧运动,使我拥有了健康的体魄以及积极向上的心态;在学 习上,会计学专业学习使我的专业知识有了很好的储备,同时 我的自学能力得到很大提升,综合素质能不断提高;课余时 间我积极参加实践活动,不仅理论知识在实践中得到了升华, 沟通协作及承受压力能力得到了提高,而且通过参加志愿者活 动,使我的人Th价值观念得到很好的扩展,投身公益是我今 后一Th的课程;在实际社会工作方面,我还缺乏经验和锻 炼,所以希望能够有机会进入一个体制规

工作经历

2020.09-至今

- 寒假学习辅导班 / 总负责人实践内容:
- 责辅导班的整个筹办,包括招聘教师、招收学Th、选择
- 记录日常收支,核算收益,编制报表,管理收入和发放 工资:
- 负责辅导初中英语; 实践成果:
- 有4名老师, 共招收68个学Th, 由我招收到的学Th有30
- 共收入30200元,除去成本,盈利20000多;
- 获得学Th的喜欢及家长的肯定,希望长期有这样的辅导 班。

2017.09-2020.09

- 南京游记财务有限公司 / 财务工作内容:
- 协助财务经理进行日常财务核算、财务处理工作;
- 会计凭证、相关票据的整理;
- 会计账簿的登记, 打印相关表格等工作; 实践成果:
- 能根据会计基本制度,会计基本准则和内部财务管理

教育背景

1995.08.23出生

2013.09-2017.06

南京审计大学 会计学(本科)

主修课程:会计学原理(91分)、 财务管理(95分)、中级财务会计 (93分)、会计电算化(95分)、 成本会计(94分)、管理会计(90 分)、财务分(95分)

荣誉证书

CET 4英语证书 会计从业资格证 初级会计师

荣誉证书

2016.12.29 南京审计大学 获校级优秀学Th干部 2016.02.29 南京审计大学 获三好学 Th标兵 2015.10.23 南京审计大学 获国家励志奖学金 2014.12.04 南京审计大学 获校级一等奖学金







